【裁判字號】    97,交抗,2253
【裁判日期】    971231
【裁判案由】    違反道路交通管理處罰條例
【裁判全文】
臺灣高等法院交通事件裁定            97年度交抗字第2253號
抗  告  人
即受處分人  甲○○
上列抗告人因違反道路交通管理處罰條例案件，不服臺灣板橋地
方法院，中華民國97年11月21日所為裁定（97年度交聲字第2970
號，原處分案號：交通部公路總局台北區監理所97年10月8日北
監自裁字裁40C00000000號），提起抗告，本院裁定如下：
    主  文
抗告駁回。
    理  由
一、原裁定意旨略以：本件異議人即受處分人甲○○係於民國97
    年10月8日收受原處分機關所為前開裁決書，有裁決書、送
    達證書在卷可稽，而異議人遲至97年11月6日始向原處分機
    關提出聲明異議狀並轉送本院，有聲明異議狀上台北區監理
    所之收狀戳可按，經核已逾聲明異議之20日期間，其異議權
    已喪失且無從補正，本件聲明異議為不合法，應予駁回等語
    。
二、抗告意旨略以：抗告人甲○○於97年10月8日已經向樹林監
    理站申請申訴，抗告人甲○○於97年11月6日去樹林監理站
    得知申訴不過，本人不服結果，監理站櫃檯人員叫伊去服務
    台買聲明異議狀，幫我轉送法院，也回函告知已把案件送地
    方法院，本人於97年12月1日收到板橋地方法院裁定駁回，
    說已過20日聲明異議期，因為抗告人甲○○照正常程序做申
    訴，申訴日期應該是從97年11月6日開始算起，而不是從97
    年10月8日算起，因為先從監理站申訴動作（於20日內），
    再由監理站轉向法院，因為要等監理站的裁決結果，所以時
    間點算法錯誤云云。
三、按受處分人不服道路交通管理處罰條例第8條主管機關所為
    之處罰，得於接到裁決書之翌日起二十日內，向管轄地方法
    院聲明異議，道路交通管理處罰條例第87條第1項定有明文
    。
四、經查：本件抗告人甲○○係於民國97年10月8日收受原處分
    機關所為前開裁決書，有裁決書、送達證書在卷可稽，而抗
    告人遲至97年11月6日始向原處分機關提出聲明異議狀並轉
    送台灣板橋地方法院，有聲明異議狀上台北區監理所之收狀
    戳可按，是以，揆諸上開法條規定，本件聲明異議期間之起
    算時點，係於抗告人收受裁決書之翌日即97年10月9日起算
    ，抗告人指稱應自97年11月6日起算云云，於法不合。故本
    件經核已逾聲明異議之二十日期間，其異議權已喪失且無從
    補正。抗告人所陳時間點算法錯誤云云，委無足採，為無理
    由。
據上論斷，依道路交通管理處罰條例第89條、道路交通案件處理
辦法第26條、刑事訴訟法第412條，裁定如主文。
中    華    民    國    97    年    12    月    31    日
                  刑事第六庭    審判長法  官  林堭儀
                                      法  官  張明松
                                      法  官  吳淑惠
以上正本證明與原本無異。
不得再抗告。
                                      書記官  陳雅加
中    華    民    國    98    年    1     月    6     日


司法院資訊處製作；財團法人民間司法改革基金會備份。
